【裁判字號】    99,易,1053
【裁判日期】    991126
【裁判案由】    傷害等
【裁判全文】
臺灣桃園地方法院刑事判決            99年度易字第1053號
公  訴  人  臺灣桃園地方法院檢察署檢察官
被      告  林慶煌
上列被告因傷害案件，經檢察官聲請簡易判決處刑（99年度偵字
第19286 號），本院認不宜以簡易判決處刑（99年度桃簡字第
2671號 ），改依通常程序審理，判決如下︰
    主  文
本件公訴不受理。
    理  由
一、按檢察官聲請以簡易判決處刑之案件，經法院認為有刑事訴
    訟法第451 條之1 第4 項但書之情形者，應適用通常程序審
    判之，刑事訴訟法第452 條定有明文。查本件被告林慶煌被
    訴過失傷害乙案，本院於審理後，認有刑事訴訟法第451 條
    之1 第4 項但書第3 款之情形，不宜以簡易判決處刑，爰依
    同法第452 條之規定，改用通常程序審判之，核先敘明。
二、本件聲請簡易判決處刑意旨略以：被告林慶煌與宋鈞輝原為
    龍巖人本服務股份有限公司（下稱龍巖公司）同事，林慶煌
    因認宋鈞輝寫信投訴龍巖公司及在外散佈流言，致林慶煌遭
    龍巖公司撤職，致生怨懟。竟夥同某真實姓名年籍均不詳綽
    號「文祥」、「阿宏」、「大山」及「小山」之成年男子，
    共同基於無故侵入他人附連圍繞土地之犯意聯絡，於民國99
    年6 月8 日下午4 時50分許，擅自侵入址設桃園縣龜山鄉公
    西村苦苓林11之8 號之龍巖公司倉庫前之廣場。嗣林慶煌與
    宋鈞輝在上址因故致生爭執，林慶煌與綽號「文祥」、「阿
    宏」、「大山」及「小山」之成年男子，復共同基於傷害他
    人身體之犯意聯絡及行為分擔，以分持掃把及徒手之方式共
    同毆打宋鈞輝，致宋鈞輝受有後頭皮血腫磨損5x3cm 、鼻樑
    裂傷、右手肘淤青2.5cmx2.5cm 、右胸壁挫傷及創傷性血胸
    之傷害，因認被告林慶煌涉犯刑法第277 條第1 項之傷害罪
    嫌等語。
三、惟按告訴乃論之罪，告訴人於第一審言詞辯論終結前得撤回
    其告訴，告訴經撤回者，法院應諭知不受理之判決，並得不
    經言詞辯論為之，刑事訴訟法第238 條第1 項、第303 條第
    3 款及第307 條分別定有明文。經查，本件被告林慶煌被訴
    涉犯刑法第277 條第1 項前段之傷害罪之規定，須告訴乃論
    ，而告訴人宋鈞輝及龍巖公司代表人李世聰分別於99年11月
    8 日、同月25日已分別具狀撤回告訴，有刑事撤回告訴狀2
    紙在卷可參，揆諸前開法律規定，本件爰不經言詞辯論，逕
    行諭知不受理之判決。
四、據上論斷，應依刑事訴訟法第452 條、第303 條第3 款、第
    307 條，判決如主文。
中    華    民    國    99    年    11    月    26    日
                  刑事第二庭    審判長法  官  徐培元
                                      法  官  丁俞尹
                                      法  官  張少威
以上正本證明與原本無異。
如不服本判決應於收受判決後10日內向本院提出上訴書狀，並應
敘述具體理由。其未敘述上訴理由者，應於上訴期間屆滿後20日
內向本院補提理由書( 均須按他造當事人之人數附繕本) 「切勿
逕送上級法院」。
                                      書記官  陳孟君
中    華    民    國    99    年    11    月    26    日

司法院資訊處製作；財團法人民間司法改革基金會備份。
